臺灣臺北地方法院刑事判決　　　　　　　　　　　　　九十三年度訴字第一０六號
　　甲　○　○　臺灣臺北地方法院檢察署檢察官
　　被　　　告　戊○○
　　選任辯護人　楊揚律師
右列被告因毒品危害防制條例案件，經檢察官提起公訴（九十二年度偵字第二四０一
七號），本院判決如左：
    主  文
戊○○共同販賣第二級毒品，處有期徒刑柒年陸月。
扣案之第二級毒品甲基甲基安非他命伍包（驗餘總淨重伍佰拾柒點貳陸公克）均沒收銷
燬。查獲之行動電話壹具及ＳＩＭ卡壹張，均沒收。
    事  實
一、戊○○明知甲基安非他命係第二級毒品，不得非法持有、吸食及販賣，竟與不詳
    真實姓名年籍之成年男子，共同基於販賣第二級毒品甲基安非他命營利之犯意聯
    絡，約定由該不詳成年男子意圖賣出而販入毒品甲基安非他命後，通知戊○○取
    貨，再由戊○○持至指定地點取貨交給買主，該成年男子始支付報酬給戊○○，
    每次取交甲基安非他命之報酬為新台幣（下同）三千元。戊○○於民國九十二年
    十二月三日十二時三十三分許，以0000000000號電話撥打丙○○之0
    000000000號電話，詢問丙○○是否要看甲基安非他命樣品，丙○○表
    示將上台北，約半小時後可抵達，並約在復興北路碰面，惟丙○○於同日下午十
    六時十一分許，始到達台北市○○○路附近，因未見戊○○出現，丙○○遂以其
    上開電話撥打戊○○之0000000000號電話，詢問戊○○有無甲基安非
    他命，戊○○表示：「要就晚一點」，事經行政院海岸巡防署北部地區巡防局臺
    北地區機動查緝隊（下稱海巡署臺北機動查緝隊）之查緝員自監聽電話得知此情
    ，遂跟監丙○○至臺北市○○○路與長春路路口附近，適見丙○○駕車離去，因
    而尾隨丙○○至台北縣新莊市○○道、思源路附近，於同日十七時二十九分許，
    逮獲丙○○持有甲基安非他命，經丙○○配合調查，即由丙○○再以其上開電話
    撥打戊○○之0000000000號電話與戊○○聯絡，詢問戊○○人在何處
    ，戊○○表示其前往內湖領貨中，丙○○並佯稱欲向戊○○購買甲基安非他命，
    經戊○○答允後，約定於台北市○○○路碰面，戊○○則於同日十七時二十九分
    起至同日十八時十五分前之某時，依該不詳成年男子之指示，在台北市東湖與汐
    止交界處之二○三號公車站牌處，向另一不詳真實姓名年籍、身穿花格子夾克之
    成年男子，領取該不詳成年男子以出售為目的而購入之甲基安非他命，戊○○將
    其中一大包甲基安非他命（毛重約五百一十公克）置於所駕車號八Ｒ–五七三○
    號自用小客車駕駛座前之餅乾盒內，另三小包（毛重計二‧七公克、二‧四公克
    、二‧五公克）及一中包（毛重約三六‧八公克）則分別置於身上所穿外套內層
    筆記本及皮鞋內，並自上址駕車離去前往台北市○○○路與丙○○碰面。嗣丙○○與查緝員已先自新莊趕抵台北市○○○路附近，而由丙○○於同日十八時十五
    分許，撥打戊○○電話，詢問戊○○之所在位置，戊○○回稱：剛才去領貨，現
    在高速公路上，嗣於同日十九時三十分許，戊○○駕駛車號八Ｒ–五七三○號自
    小客車抵達台北市○○路四六六號後，尚未將安非他命交付丙○○，即被在場埋
    伏之查緝員逮獲，當場在戊○○所駕駛之八Ｒ–五七三○號自小客車內駕駛座下
    方查獲其所有供共同販賣之甲基安非他命一大包（警秤毛重五百一十公克），並
    在戊○○之西裝外套內層筆記本、皮鞋內分別扣得其所有供共同販賣之甲基安非
    他命三小包（警秤毛重二‧七公克、二‧四公克、二‧五公克）及一中包（警秤
    毛重三六點八公克）。
二、案經海巡署台北機動查緝隊報請臺灣臺北地方法院檢察署檢察官偵查起訴。
    理  由
一、訊據被告戊○○固坦承因於九十二年十二月三日十九時三十分許，丙○○打電話
    通知要其帶甲基安非他命過去，其始攜帶甲基安非他命至台北市○○路四六六號
    前，與丙○○碰面，扣案之毒品甲基安非他命五包為其所持有等情不諱，惟矢口
    否認有何販賣第二級毒品之犯行，辯稱：扣案甲基安非他命係綽號「水鬼」之乙○○於九十二年十一月初某日所贈與，是為供自己施用而持有，其除曾於九十二
    年十一月底某日轉讓一小包甲基安非他命與丙○○外，未再交付任何甲基安非他
    命與丙○○云云。經查：
  (一)被告於九十二年十二月三日十二時三十三分許，主動以0000000000號
    行動電話撥打電話丙○○之000000000號電話，詢問丙○○是否要看安
    非他命樣品，當時丙○○在桃園縣中壢市中正里榮民二二○、二二○之一、二號
    行動電話基地台附近之某處接聽電話，答稱：「嗯！對啊」，被告旋稱：「對啊
    ！好嗎？」，丙○○稱：「對啊！我現在要上去呀～」，被告稱：「好啦～好啦
    ～」，松清松稱：「差不多在半個小時！」，被告答稱：「好～好～」，丙○○
    稱：「一樣復興北路嗎？」等語，被告並即稱：「嗯！對～對～」等語，嗣丙○○於同日十四時二十分許仍在上開桃園縣中壢市行動電話基地台附近接聽電話，
    於同日十六時十一分許，丙○○始到達台北市○○○路附近，並以其所有上開電
    話撥打被告之0000000000號電話，詢問被告是否有帶安非他命，被告
    稱：「我沒帶，我沒帶～」，丙○○旋稱：「這樣喔，你如果有帶，我就跟你拿
    」，被告即稱：「沒有，你如果要就晚一點！」，丙○○稱：「好啊！」，被告
    並稱：「你出來再打給我！」等語，嗣丙○○即自復興北路駕車離去，於同日十
    七時二十九分許在台北縣新莊市○○道、思源路口，為海巡署臺北機動查緝隊查
    緝員查獲，經丙○○配合調查，以其電話撥打被告之0000000000號電
    話，詢問被告人在何處，被告稱：「我人在內湖！」，丙○○稱：「你跑到內湖
    去了喔？如果我現在要跟你拿怎麼拿？」，被告問：「要拿大的？還是小的？」
    ，丙○○稱：「小的！」，被告問：「幾個？」，丙○○答：「一個！」，被告
    即稱：「好啊！不然你過去剛剛那等我！」，嗣丙○○即由查緝員帶同至台北市
    ○○路、復興北路口等候被告，因未見被告出現，遂由丙○○再撥打戊○○之0
    000000000號電話，詢問被告是否已到達，被告稱：「我跟你說喔，我
    在高速公路上」，丙○○旋問：「你又作啥？你跑去哪？」，被告答以：「我去
    領貨啦！」，嗣於同日十八時四十二分許，被告以0000000000號電話
    撥打丙○○之上開電話，指示丙○○交易地點為「大來飯店」，丙○○問：「哪
    裡有大來飯店？」，被告稱：「就『豪情七海』再進來呀！」，嗣為查緝員在臺
    北市○○路四四六號即大來飯店隔壁查獲被告，當場在被告身上及車上扣得前揭
    甲基安非他命等物等情，除據證人即海巡署北部地區巡防局查緝員丁○○於偵訊及本
    院審理時結證在卷外，且有監聽丙○○上開行動電話之監聽錄音帶及毒品案機房
    工作日誌在卷可稽，復據被告供認譯文內容無訛。
  (二)被告為圖卸販賣之責，其所為供述先後不一，且與上開監聽錄音內容不符。經查
    ：
    1.被告於海巡署臺北機動查緝隊詢問時原供稱：「（問：本隊於你車內及身上查
      獲之第二級毒品安非他命是否為你所有？重量為何？）不是。在貴隊經秤毛重
      約五百五十四點四公克，淨重約五百五十三點三公克。（問：那些毒品來源為
      何人所有？請詳述。）一個不知名的男子，他以不顯示來電號碼的電話與我連
      絡，叫我於十二月三日下午六時三十分許到台北市東湖與汐止交界處之公車二
      ○三站牌等候，到時會有一名穿花格子夾克之男子交數包安非他命給我，叫我
      在十九時許前往台北市○○路大來飯店前等候，到時會有一名男子向我拿取：
      ：：。對方來取得後會付我新台幣三千元至一萬元不等的代價，我記得應該有
      十餘次了。：：：當時我不知道那包是安非他命，經過幾次運送之後，我才知
      道那是第二級毒品安非他命，因為他有給我代價。：：：那位不知名男子僅叫
      我運送毒品後，付我三千至一萬元不等之代價，並未叫我收取賣出毒品之貨款
      。」云云（見偵查卷第十四頁反面、第十五頁），核其所供述領取安非他命之
      時間、地點核與上開監聽內容較為相符，足見被告事後改稱扣案毒品係乙○○
      於九十二年六、七月間交付部分，顯非事實，自應以其於九十二年十二月三日
      警訊時所供扣案安非他命係該不詳成年男子叫其至台北市東湖與汐止交界處之
      二○三號公車站牌向另一不詳姓名年籍、身穿花格子夾克之成年男子取貨乙節
      為可採。
    2.被告於九十二年十二月四日偵查時供稱：「（檢察官問：扣案之毒品何人交給
      你？毒品何來？）我不認識對方，我是後來才知道那是安非他命，東西是包好
      的，但因為沒有包好，我才問他，他告訴我那是安非他命。：：：（檢察官問
      ：總共幫別人運送多少次毒品？）不曉得共幾次，大概有十幾次了，自今年十
      月中開始運送。（檢察官：何時開始知道運送之物為安非他命？）昨天晚上，
      他有拆開用小包交付給我，我才知道是安非他命。之前我都不知道運送之物為
      安非他命。（檢察官問：既然不知道運送何物，為何還要幫人家送？）他們說
      幫我送過去，可以貼我油錢，每送一次約有三千元的代價。：：：（檢察官問
      ：是否施用安非他命？）我沒有用。」（偵查卷第四八頁、四九頁）；於九十
      二年十六日具狀陳稱：「被告所持有之安非他命，原係由「水鬼」友人（住三
      重市、姓名不詳、現收押中）透過其不知名小弟交由被告處理，因被告從不吸
      食，為急於處理該批毒品，乃經朋友介紹有吸食毒品之楊先生，經數次聯繫後
      ，於九十二年十二月三日接獲楊先生來電，所轉讓毒品已有著落，並約當晚晚
      上於復興北路與長春路一家飯店前取走轉讓之毒品，未料被告抵達該處，旋即
      被緝獲」云云（見偵查卷第六六頁）；嗣被告於羈押禁止接見期間內之九十二
      年十二月二十三日於海巡署臺北機動查緝隊詢問時稱：「之前不知道水鬼真實
      姓名，乃由友人告之係乙○○。：：：是上（十一）個月初，乙○○的小弟拿
      一大包及一中、三小包的樣品給我，叫我幫他（水鬼）保管處理掉。：：：約
      於今（九十二）年十一月份之後由「水鬼」的小弟交付給我保管及小包裝之安
      非他命樣品，提供買者試用，如要的話便交由新莊綽號『小楊』去販賣，因為
      他有吸食，所以他懂得如何處理，且他也有銷售的管道。」（見偵查卷第六六
      頁反面、六七頁）；復於九十二年十二月二十六日訊問時改稱：「我是今年過
      年後不久，朋友聚餐時認識的，我有吸食安非他命。是乙○○拿給我。在他還
      沒被抓到時，他在復興北路與興安街口附近的一家簡餐店交給我的。此次被告
      查獲的安非他命都是那一次給我的。他說既然我有在用，就拿給我用。」等語
      ，核其於警詢及歷次偵查時所供述之安非他命來源、取得時間、取貨報酬、自
      己有無施用毒品等情節均不一致，且被告於收押前原不知交付毒品之人之姓名
      、年籍、綽號及特徵，竟於收押禁見期間內以書狀表示已查悉交付毒品之人為
      「水鬼」，而「水鬼」即「乙○○」，顯有悖常情；況其所供取得毒品之時間
      、交付之人、交付原因、代為運送或代為保管等細節，亦均與證人即乙○○於
      偵查時所供：「我在七、八月時，有寄於（應為放）一包安非他命在他那。是
      一大包，但不曉得重量及價格，我沒有在吸安，我是因施用海洛因被戒治的，
      那包安非他命也是別人給我的。我想我也沒有在用，知道溫男（即被告）有在
      吸安，所以就乾脆給溫男。」等情節（見偵查卷第八一頁）互核歧異出入甚大
      ，堪認被告於偵查中所供情節，要屬無據之詞，不足採信。
    3.且查證人乙○○於本院審理時結證稱：其與被告認識約一年左右，交情普通，
      從未提供或交付安非他命給被告，扣案之甲基安非他命並非其所交付，並證稱
      ：「於檢察官訊問時，戊○○說他因為甲基安非他命被抓，戊○○叫我擔，因
      為我想我有施用海洛因，我認為沒有關係就把它擔下來，我不知道這樣擔，會
      被起訴轉讓罪」等語在卷，佐以被告於本院審理時供稱：其從未買過甲基安非
      他命，不知安非他命價格，於九十二年六、七月間自乙○○處無償取得甲基安
      非他命後，除於九十二年十二月三日前一週曾取一小包轉讓給丙○○外，其餘
      均原封不動，乙○○贈送其甲基安非他命前，從未施用甲基安非他命等情，又
      顯與其在警偵訊時所為供述不同，尚難遽信。況扣案甲基安非他命鑑驗淨重高
      達五三九‧三八公克，數量龐大且價格不菲，被告持有上開毒品顯非為個人施
      用而持有，是被告所辯顯然前後矛盾，益證其所辯要非屬實。
  (三)又扣案之毒品甲基安非他命是被告於九十二年十二月三日十六時十一分接獲丙○○所打電話後，被告依該不詳成年男子之指示，於同日十七時二十九分起至同日
    十八時十五分前之某時點，在台北市東湖與汐止交界處之二○三號公車站牌處向
    一身穿花格子夾克之不詳男子領取甲基安非他命後，再持往台北市○○○路附近
    交給丙○○，被告將可領得報酬三千元乙節，業據被告於警、偵訊時供明在卷（
    見偵查卷第十五頁、第四七頁），並有監聽電話譯文在卷可稽，顯見被告係為領
    取三千元之報酬，而為貨主（即該不詳真實姓名年籍男子）出面接洽販賣甲基安
    非他命與丙○○，主動打電話給丙○○洽談是否要看樣品，並打電話向丙○○指
    示交易地點在大來飯店前，在在具徵被告自係居於賣方代表人之立場與丙○○商
    談交易事宜，顯見其非僅立於居間承轉之地位而已。再查甲基安非他命迭經政府
    嚴厲查禁，不僅價格騰貴得來不易，抑且，不論持有或轉讓者，均應受刑罰制裁
    ，且被告為警查獲之毒品多達五三九‧三八公克，以最終實際出貨者即該不詳真
    實姓名成年男子而言，衡情，其取得成本即需費不貲，是以該貨主，顯無以原價
    轉交而坐令自己虛耗勞費、白忙一場、毫無所獲之可能，況該貨主尚需交付三千
    元報酬給被告，是以該貨主當有藉販售安非他從中牟取利益之營利意圖，堪可認
    定。且被告於出面與丙○○洽談是否要看甲基安非他命樣品時，對此一般人均得
    輕易認識之常情亦難諉稱不知，準此，被告既預知供貨者具有牟利之意圖，被告
    復以賣方代表人之立場出面與丙○○洽談甲基安非他命交易事宜，並主動表示願
    提供樣品，並議定交貨時、地，再由被告與貨主聯繫，嗣貨主委由第三人將甲基
    安非他命交被告持往約定地點交付，則被告與該貨主間顯均具有共同販賣甲基安
    非他命之犯意聯絡及行為分擔甚明。另前開被告身上及車內所查獲毛重總計五五
    四‧四公克之五包毒品，經送內政部警政署刑事警局鑑驗結果，實際總毛重五八
    五‧一七公克（含塑膠袋重），總淨重五三九‧三八公克，共取二‧一二公克鑑
    驗用罄，總餘五三七‧二六公克，經以呈色試驗法、氣相層析質譜分析法、核磁
    共振分析法鑑驗，均呈甲基甲基安非他命陽性反驗，此有該局九十二年十二月十
    八日刑鑑字第○九二○二三五一二○號鑑驗通知書在卷可稽（見偵查卷第一○二
    頁）。
  (四)綜上所述，被告所辯均核與事實不符，此外復有扣案毒品甲基安非他命一大包、
    一中包及三小包（驗餘總淨重五三七‧二六公克），被告所有供販賣毒品所用之
    行動電話一具及ＳＩＭ卡一張可資佐證，本件事證明確，被告犯行堪以認定。
三、按刑法上關於販賣罪，並不以販入之後復行賣出為要件，祇要以販賣營利為目的
    販入或賣出，有一於此，其犯罪即為完成（最高法院六十七年度臺上字第二五○○號、六十八年度臺上字第六○六號判例意旨參照）。本件被告與該不詳成年男
    子既係共同基於販賣第二級毒品甲基安非他命營利之犯意聯絡，而由該不詳成年
    所為，係犯毒品危害防制條例第四條第二項之販賣第二級毒品罪。被告與該不詳
    成年男子間，就上開販賣第二級毒品甲基安非他命犯行，有犯意之聯絡與行為之
    分擔，為共同正犯。被告持有甲基安非他命之低度行為應為販賣之高度行為所吸
    收。爰審酌被告素行尚稱良好，及其罪動機、目的、手段、查獲第二級毒品甲基
    安非他命之數量及犯罪後否認犯罪情節，未見明顯悔意等一切情狀，量處如主文
    第一項所示之刑。扣案之甲基安非他命五包（驗餘淨重五三七‧二六公克），應
    依毒品危害防制條例第十八條第一項前段之規定，沒收銷燬之。查獲之手機一具
    及ＳＩＭ卡一張，係被告所有且供犯販賣第二級毒品罪罪所用之物，依同條例第
    十九條第一項規定規定沒收。四、公訴意旨另以：被告戊○○基於販賣第二級毒
    品之概括犯意，於九十二年八月起，以每三十五公克二萬八千元之價格，將甲基
    安非他命分批賣予丙○○七次，因認被告涉有連續販賣第二級毒品罪嫌。公訴意
    旨認被告涉犯連續販賣第二級毒品安非他命犯行，無非係以丙○○之九十二年十
    二月四日警訊筆錄為其論據，惟訊據被告堅決否認有右揭犯行。經查上開丙○○
    之警訊筆錄於製作時並未錄音，此據甲○○陳明在卷，且該警訊筆錄並未載明不
    能錄音之事由，況本件係依丙○○之供述而查獲被告，此據證人丁○○證述在卷
    ，則被告與丙○○乃立於利害相反之立場，是上開丙○○所為供述並無可信之特
    別情況，丙○○上開供述不具證據能力。此外，本件並查無其他積極證據足資認
    定被告有於九十二年八月起連續七次販賣甲基安非他命予丙○○之犯行，原應為
    無罪之諭知，惟公訴意旨認此部分與前開有罪部分有連續犯裁判上一罪之關係，
    爰不另為無罪之諭知，附此敘明。
據上論斷，應依刑事訴訟法第二百九十九條第一項前段，毒品危害防制條例第四條第
二項、第十八條第一項前段、第十九條第一項，刑法第十一條前段、第二十八條，判
決如主文。
本案經檢察官呂朝章到庭執行職務。
中　　　華　　　民　　　國　　九十三　　年　　　四　　　月　　 三十 　　日
                                      臺灣臺北地方法院刑事第十三庭
                                          審判長法　官　朱瑞娟
                                          　　　法　官　吳佳薇
                                        　　　　法  官  陳慧萍
右正本證明與原本無異。
如不服本判決，應於判決送達後十日內，向本院提出上訴狀。
                                                書記官  何適熹
中　　　華　　　民　　　國　　九十三　　年　　　四　　　月　　　三十　　日
附錄本案論罪科刑法條：
毒品危害防制條例第四條
製造、運輸、販賣第一級毒品者，處死刑或無期徒刑；處無期徒刑者，得併科新臺幣
一千萬元以下罰金。
製造、運輸、販賣第二級毒品者，處無期徒刑或七年以上有期徒刑，得併科新臺幣七
百萬元以下罰金。
製造、運輸、販賣第三級毒品者，處五年以上有期徒刑，得併科新臺幣五百萬元以下
罰金。
製造、運輸、販賣第四級毒品者，處三年以上十年以下有期徒刑，得併科新臺幣三百
萬元以下罰金。
製造、運輸、販賣專供製造或施用毒品之器具者，處一年以上七年以下有期徒刑，得
併科新臺幣一百萬元以下罰金。
前五項之未遂犯罰之。
